【裁判字號】    94,簡,849
【裁判日期】    950127
【裁判案由】    牌照稅
【裁判全文】
臺北高等行政法院判決
                                     94年度簡字第00849號
原      告  甲○○
被      告  桃園縣政府稅捐稽徵處
代  表  人  乙○○（處長）
上列當事人間因牌照稅事件，原告不服桃園縣政府中華民國94年
8月9日府法訴字第0940122717號訴願決定，提起行政訴訟。本院
判決如下：
    主  文
原告之訴駁回。
訴訟費用由原告負擔。
    事實及理由
一、原告主張：
    原告所有自用小客車（車號：GO-1837）89年10月23日註銷
    牌照，90年5月3日準備將棄置路旁多年的該部車輛送至環保
    回收廠，卻收到違規單，且該車已不屬於原告，牌照稅及罰
    單與其無關，更遑論有加罰滯納金之理云云。
    聲明：撤銷訴願決定及原處分。
          訴訟費用由被告負擔。
二、被告辯稱：
    查原告所有系爭車輛未繳納89年使用牌照稅，於89年10月
    23日因逾檢經監理機關註銷牌照，仍於90年5月3日使用公共
    水陸道路，經桃園縣警察局交通隊在蘆竹鄉○○路○段329號
    前查獲（違規單號：D9A585936），且依前開通知單所載，
    系爭車輛違規事實為「號牌遺失且於89年10月23日因經註銷
    牌照仍行駛於公路（並查扣號牌乙面）」，原告有使用公共
    水陸道路之事實甚明；另按財政部88年12月15日台財稅第
    0880450983號函送「使用牌照稅法修正後所衍生之相關問題
    ，應如何解決」會議記錄略以，五、會議結論(1)逾期未完稅
    車輛在滯納期滿後被查獲停放於公共道路…，依使用牌照稅
    法第28條規定處罰等語，依被告94年11月25日課稅資料查詢
    單所載，原告仍為系爭車輛之所有權人，且亦未依使用牌照
    稅法第13條規定，向監理機關申報停止使用，是被告依使用
    牌照稅法第28條第1項及第2項規定，按應納稅額分別處以1
    倍及2倍之罰鍰共計新台幣（下同）20,700元，洵無違誤。
    至原告主張件又加罰滯納金乙節，依稅捐稽徵法第49條規定
    ，被告依使用牌照稅法第28條第1項及第2項規定，核處原告
    罰鍰共計20,700元，並未再加罰滯納金等語。
    聲明：原告之訴駁回。
          訴訟費用由原告負擔。
三、按逾期未完稅之交通工具，在滯納期滿後使用公共水陸道路
    經查獲者，除責令補稅外，處以應納稅額1倍之罰鍰。報停、
    繳銷或註銷牌照之交通工具使用公共水陸道路經查獲者，除
    責令補稅外，處以應納稅額2倍之罰鍰，使用牌照稅法第28
    條定有明文。又按財政部88年12月15日台財稅第
    0880450983號函送「使用牌照稅法修正後所衍生之相關問題
    ，應如何解決」會議記錄略以，五、會議結論：(1)逾期未完
    稅車輛在滯納期滿後被查獲停放於公共道路…，均可依使用
    牌照稅法第28條規定處罰。該函釋與相關法規並無不合，自
    得予以援用。
四、本件原告所有系爭車輛，因逾檢經監理機關於89年10月23日
    註銷牌照，竟於90年5月3日仍使用公共水陸道路，經桃園縣
    警察局交通隊查獲，被告遂依使用牌照稅法第28條第1項規
    定，自89年1月1日起至89年10月22日止之應納稅額9,082元
    ，處以1倍之罰鍰計9,000元（計至百元），並依同條第2項
    規定，自89年10月23日起至90年5月3日止之應納稅額（89年
    2,148元及90年3,784元）處以2倍之罰鍰計11,700元，共計
    20,700元，原告不服，提起復查，未獲變更，再行訴願，亦
    遭駁回等情，為兩造所不爭，且有上開原處分及訴願決定書
    等件影本附訴願機關卷可稽。
五、原告主張系爭車輛已於89年10月23日註銷牌照，故該車已不
    屬於原告，牌照稅及罰單與其無關，更遑論有加罰滯納金之
    理云云，惟其主張為被告所否認。被告則稱系爭車輛未繳納
    89年使用牌照稅，於90年5月3日仍使用公共水陸道路為警查
    獲，依其94年11月25日課稅資料查詢單所載，原告仍為系爭
    車輛之所有權人，且亦未依使用牌照稅法第13條規定，向監
    理機關申報停止使用，是以被告依使用牌照稅法第28條第1
    項及第2項規定，按應納稅額分別處以1倍及2倍之罰鍰共計
    新台幣（下同）20,700元，洵無違誤；而依稅捐稽徵法第49
    條規定，本件被告核處原告罰鍰，並未加計滯納金等語，資
    為爭議。
六、經查，本件原告所有系爭車輛，未繳納89年使用牌照稅，於
    89年10月23日因逾檢經監理機關註銷牌照，仍於90年5月3日
    使用公共水陸道路，經桃園縣警察局交通隊於蘆竹鄉○○路
    ○段329號前查獲（違規單號：D9A585936）等情，有「桃園
    縣警察局舉發違反道路交通管理事件通知單」影本附訴願機
    關卷可稽；而依被告94年11月25日課稅資料查詢單所載，原
    告仍為系爭車輛之所有權人，且亦未依使用牌照稅法第13條
    規定，向監理機關申報停止使用等情，亦為原告所不否認；
    又原告雖主張系爭車輛棄置路旁許久，已不堪使用，需請拖
    車拖離路邊並未行駛云云，惟依使用牌照稅法第28條之規定
    及上開財政部之函釋，本件依法仍應裁處罰鍰；另查，本件
    被告僅處原告罰鍰，並未加計滯納金；是以原告主張該車已
    不屬於原告，牌照稅及罰單與其無關，及本件有加罰滯納金
    云云，均不足採。
七、從而，被告以原告所有經註銷牌照之系爭車輛，於90年5月3
    日仍使用公共水陸道路，經桃園縣警察局交通隊查獲，乃依
    使用牌照稅法第28條第1項規定，就89年1月1日起至89年10
    月22日止之應納稅額，處以1倍之罰鍰計9,000元，並依同條
    第2項規定，就89年10月23日起至90年5月3日止之應納稅額
    ，處以2倍之罰鍰計11,700元，共計20,700元，於法並無違
    誤。訴願決定遞予維持，亦無不合。原告徒執前詞，訴請撤
    銷，為無理由，應予駁回。
據上論結，本件原告之訴為無理由，依行政訴訟法第236條、第
233條第1項、第98條第3項前段，判決如主文。
中    華    民    國    95    年     1    月   27     日
                           第五庭  法  官  蕭忠仁
上為正本係照原本作成。
本件以訴訟事件所涉及之法律見解具有原則性者為限，始得於本
判決送達後20日內向本院提出上訴狀並表明上訴理由，如已於本
判決宣示後送達前提起上訴者，應於判決送達後20日內補具上訴
理由（均按他造人數附繕本），且經最高行政法院許可後方得上
訴。
中    華    民    國    95    年     1    月   27     日
                                   書記官  蕭純純


司法院資訊處製作；財團法人民間司法改革基金會備份。
